

PERFIL

Hola soy Diana, egresada de la Licenciatura en Trabajo Social por la Universidad Autónoma del estado de Hidalgo. Cuento con las Herramientas teóricas, prácticas y metodológicas para poder desempeñar las funciones de esta disciplina en las diferentes áreas y niveles de intervención. Tengo los conocimientos necesarios para realizar, gestiones, orientaciones, canalizaciones e investigaciones.

CONTACTO

TELÉFONO: 951 214 1602

SITIO WEB:

<u>linkedin.com/in/diana-felicitas-lopez-dominguez-1b55a61b6</u>

CORREO ELECTRÓNICO: lopezdomimquezdiana@gmail.com

DIANA FELICITAS LÓPEZ DOMÍNGUEZ

EDUCACIÓN

Universidad Autónoma del Estado de Hidalgo

Julio 2016 – junio 2020 Con promedio de 8.7 y Optativas e

Con promedio de 8.7 y Optativas en Trabajo social empresarial y Trabajo social Jurídico

Colegio de Bachilleres del Estado de Oaxaca

Junio 2013 – Junio 2016

EXPERIENCIA LABORAL

Sistema Nacional para el Desarrollo Integral de la Familia

Prestataria de Practicas Profesionales Julio 2019 – noviembre 2019

Realice visitas domiciliarias, estudios socioeconómicos, diagnósticos Sociales e intervención en casos. Por otra parte, realice canalizaciones, gestiones para apoyos económicos, materiales y de servicios, y orientación a los usuarios.

Casa Hogar para Adultos Mayores María Domínguez Vda. de Álvarez Enero 2020 – Junio 2020

Mis funciones dentro de la institución eran la planeación y ejecución de talleres, actividades recreativas, difusión de la casa hogar y acompañamiento a citas médicas.

APTITUDES

- Liderazgo
- Trabajo multidisciplinario
- Investigación Socia y Comunitaria
- Análisis de datos
- Administración y creación de programas y proyectos
- Orientación, canalización, gestión a usuarios
- Conocimientos sobre la elaboración Estudios Socioeconómicos y Visitas domiciliarias
- Diagnósticos Sociales
- Manejo de SPSS (Package for the Social Sciences)
- Paqueteria Office (excel, power point, word)